【裁判字號】    95,訴,89
【裁判日期】    950519
【裁判案由】    違反毒品危害防制條例
【裁判全文】
臺灣新竹地方法院刑事判決                95年度訴字第89號
公  訴  人  臺灣新竹地方法院檢察署檢察官
被      告  甲○○
                    （另案在臺灣雲林監獄執行中）
上列被告因違反毒品危害防制條例案件，經檢察官提起公訴（九
十四年度毒偵字第二二一○號），本院裁定進行簡式審判程序，
判決如下：
     主  文
甲○○連續施用第一級毒品，累犯，處有期徒刑壹年，扣案之海
洛因貳包（合計淨重零點零柒公克，空包裝重零點伍公克），
均沒收銷燬之，注射針筒貳支，均沒收；又連續施用第二級毒品
，累犯，處有期徒刑拾月。應執行有期徒刑壹年捌月，扣案之海
洛因貳包（合計淨重零點零柒公克，空包裝重零點伍公克），
均沒收銷燬之，注射針筒貳支，均沒收。
     事  實
一、甲○○曾於民國九十一年間因違反毒品危害防制條例案件，
    經本院於九十一年十一月二十日，以九十一年竹簡字第二四
    二號判決判處有期徒刑六月，如易科罰金以三百元折算一日
    確定，於九十二年十一月十四日有期徒刑執行完畢。其於八
    十七年間且因施用毒品案件，經本院裁定觀察勒戒後，認無
    繼續施用毒品傾向，於八十七年八月二十日釋放，由臺灣新
    竹地方法院檢察署檢察官於同年月二十五日，以八十七年偵
    字第五一九三號不起訴處分確定。又於八十八年間因施用毒
    品案件，經本院裁定觀察勒戒後，認有繼續施用毒品傾向，
    再經裁定令入戒治處所施以強制戒治，並於八十八年十一月
    一日，以八十八年竹東簡字第一七九號判決判處有期徒刑五
    月，如易科罰金以三百元折算一日確定。嗣其強制戒治處分
    經評定為合格，無繼續戒治之必要，由本院裁定停止強制戒
    治付保護管束期滿。再於九十一年間因施用毒品案件，經本
    院裁定令入戒治處所施以強制戒治，並於九十一年十一月二
    十日，以九十一年竹簡字第二四二號判決判處有期徒刑六月
    ，如易科罰金以三百元折算一日確定，其強制戒治處分則於
    九十二年五月十五日執行完畢，仍不知悔改，於強制戒治執
    行完畢後五年內，復基於施用第一級毒品海洛因之概括犯意
    ，於九十四年十一月初某日起（起訴書誤為九十四年十一月
    二十四日晚上十一時許起）至同年月二十四日晚上十一時許
    止，在其位於新竹縣竹東鎮○○路二六四巷二二號住處及新
    竹縣芎林鄉國道三號高速公路某高架橋下，將海洛因粉末放
    入其所有之注射針筒加水稀釋後，持注射針筒施打左手臂之
    方式，不定時連續施用海洛因多次。又另行起意，基於施用
    第二級毒品安非他命之概括犯意，於九十四年十一月初某日
    起（起訴書誤為九十四年十一月二十四日晚上十一時許起）
    至同年月二十四日晚上十一時許止，在其上址住處及某高架
    橋下，將安非他命放入其所有之玻璃球內，持其所有之打火
    機點火燒烤，吸食安非他命遇熱時產生之煙氣之方式，不定
    時連續施用安非他命多次。嗣警方於九十四年十一月二十五
    日晚上七時五十分許，在新竹縣竹東鎮○○路五五六巷口對
    其攔檢時，徵得其同意搜索其駕駛之車號二八九三─ＨＤ號
    自用小客車時，當場在右前乘客座上查扣其所有之海洛因二
    包（合計淨重○點○七公克，空包裝重○點三五公克）及供
    施用海洛因所用之注射針筒二支，並於翌日即同年月二十六
    日採集其尿液送驗，呈嗎啡（即海洛因水解後之反應）及安
    非他命陽性反應而查獲上情。
二、案經新竹市警察局第二分局報請臺灣新竹地方法院檢察署檢
    察官偵查起訴。
     理  由
一、被告甲○○所犯毒品危害防制條例第十條第一項施用第一級
    毒品罪及同條例第二項施用第二級毒品罪，均非為死刑、無
    期徒刑、最輕本刑為三年以上有期徒刑之罪或高等法院管轄
    第一審案件，其於準備程序進行中先就被訴事實為有罪之陳
    述，本院認為合於刑事訴訟法第二百七十三條之一第一項之
    規定，裁定進行簡式審判程序，先予敘明。
二、上開事實，業經被告甲○○於本院審理時坦白承認，而被告
    於九十四年十一月二十六日經警採尿送驗結果，呈嗎啡（即
    海洛因水解後之反應）及安非他命陽性反應，有新竹市警察
    局辦理煙毒、麻醉藥品案尿液送驗受檢人真實姓名代號對照
    表及臺灣檢驗科技股份有限公司濫用藥物尿液檢驗報告各一
    紙在卷可證。又扣案之白粉二包（合計淨重○點○七公克，
    空包裝重○點三五公克），經送請法務部調查局鑑驗結果，
    認含海洛因成分，有法務部調查局調科壹字第一○○○○二
    八九九號鑑定通知書一紙在卷可證，此均為檢驗機關本於專
    業知識及以精密儀器測試所得之結論，自可憑信。再施用第
    一級毒品海洛因，可於二至四日內由施用者尿液中檢測得知
    ；施用第二級毒品安非他命，可於一至四日內由施用者尿液
    中檢測得知，亦有行政院衛生署管制藥品管理局九十二年三
    月十日管檢字第○九二○○○一四九五號函在卷可供參考。
    此外，復有注射針筒二支扣案可資佐證，足見被告之自白與
    事實相符，可以採信，其於上開時地施用海洛因及施用安非
    他命多次之事實，均可認定。再被告於八十七年間因施用毒
    品案件，經本院裁定觀察勒戒後，認無繼續施用毒品傾向，
    於八十七年八月二十日釋放，由臺灣新竹地方法院檢察署檢
    察官於同年月二十五日，以八十七年偵字第五一九三號不起
    訴處分確定。又於八十八年間因施用毒品案件，經本院裁定
    觀察勒戒後，認有繼續施用毒品傾向，再經裁定令入戒治處
    所施以強制戒治，並於八十八年十一月一日，以八十八年竹
    東簡字第一七九號判決判處有期徒刑五月，如易科罰金以三
    百元折算一日確定。嗣其強制戒治處分經評定為合格，無繼
    續戒治之必要，由本院裁定停止強制戒治付保護管束期滿。
    另於九十一年間因施用毒品案件，經本院裁定令入戒治處所
    施以強制戒治，並於九十一年十一月二十日，以九十一年竹
    簡字第二四二號判決判處有期徒刑六月，如易科罰金以三百
    元折算一日確定，強制戒治處分於九十二年五月十五日執行
    完畢等情，有臺灣新竹地方法院檢察署刑案資料查註紀錄表
    及臺灣高等法院被告前案紀錄表各一份在卷足憑，事證明確
    ，被告於強制戒治執行完畢後五年內，再施用第一級毒品海
    洛因及第二級毒品安非他命之犯行均堪認定。
三、查海洛因、安非他命分別為毒品危害防制條例第二條第一項
    第一款、第二款所稱之第一級、第二級毒品，均不得持有及
    施用，被告甲○○竟持以施用，核其所為，係犯同條例第十
    條第一項之施用第一級毒品罪及同條第二項之施用第二級毒
    品罪。其施用前持有第一級毒品海洛因、第二級毒品安非他
    命之低度行為，應分別為施用之高度行為所吸收，均不另論
    罪。其先後多次施用海洛因及安非他命之行為，均時間緊接
    ，觸犯構成要件相同之罪名，顯係基於概括之犯意反覆為之
    ，為連續犯，均應以一罪論並加重其刑。其曾於九十一年間
    因違反毒品危害防制條例案件，經本院於九十一年十一月二
    十日，以九十一年竹簡字第二四二號判決判處有期徒刑六月
    ，如易科罰金以三百元折算一日確定，於九十二年十一月十
    四日有期徒刑執行完畢，有臺灣新竹地方法院檢察署刑案資
    料查註紀錄表及臺灣高等法院被告前案紀錄表各一份在卷可
    供參考，其受有期徒刑之執行完畢後，五年之內再犯有期徒
    刑以上刑之上開二罪，均為累犯，均應依法加重其刑，併均
    遞加重之。其所犯上開二罪，犯意各別，行為不同，應予分
    別論罪，合併處罰。爰審酌被告曾有違反麻醉藥品管理條例
    、違反毒品危害防制條例及竊盜等前科之素行、經執行二次
    觀察勒戒及強制戒治後，仍未戒除毒癮、施用毒品嚴重危害
    其身心健康、施用海洛因與安非他命之期間不長及坦認犯行
    之犯罪後態度等一切情狀，分別量處如主文所示之刑，並定
    其應執行之刑。扣押在案之海洛因二包（合計淨重○點○七
    公克，空包裝重○點三五公克），均應依毒品危害防制條例
    第十八條第一項前段之規定，沒收銷燬之。另扣押在案之注
    射針筒二支，為被告所有，供施用海洛因所用之物，業經其
    供明在卷，均應依刑法第三十八條第一項第二款之規定沒收
    。至被告所有，供施用安非他命所用之玻璃球及打火機均未
    扣案，亦無證據證明現尚存在，為避免執行困難，爰不併予
    宣告沒收。
據上論斷，應依刑事訴訟法第二百七十三條之一、第二百九十九
條第一項前段，毒品危害防制條例第十條第一項、第二項、第十
八條第一項前段，刑法第十一條、第五十六條、第三十八條第一
項第二款、第四十七條、第五十一條第五款，判決如主文。
本案經檢察官傅伊君到庭執行職務。
中    華    民    國  九十五  年    五    月  十九    日
                  刑事第六庭    法  官  林昌義
以上正本證明與原本無異。
如不服本判決，應於判決送達後10日內向本院提出上訴狀 (應附
繕本 )，上訴於臺灣高等法院。
中    華    民    國  九十五  年    五    月  十九    日
                                書記官  江靜玲
附錄本案論罪科刑法條全文：
毒品危害防制條例第十條
施用第一級毒品者，處六月以上五年以下有期徒刑。
施用第二級毒品者，處三年以下有期徒刑。


司法院資訊處製作；財團法人民間司法改革基金會備份。
